

# Hugo Rafael Icelo Flores

Desarrollador Full-Stack

Soy un desarrollador web Full-Satck, con experiencia en múltiples frameworks. Preparado para utilizar mis habilidades y pasión para impulsar la misión de un proyecto. Con pasión para aprender nuevas herramientas y formas de desarrollar sistemas.

## **Experiencia Laboral**

#### Desarrollador Full Stack, GamePlanet, CDMX

Junio 2021 - actualidad

- Actualizacion y migración a nuevas teconologías del sistema interno principal (Codelgniter 4, PHP 8, MySQL 8, React, jQuery)
- Maquetación y Desarrollo de componentes.
- Diseño e implementación de APIs (Codelgniter 4)

#### Desarrollador Web Jr, Social Piper, CDMX

Febrero 2021 - Junio 2021

- Apoyo en el desarrollo de funcionalidad de la plataforma (React, Javascript, MySQL, GraphQL, AWS).
- Maquetación y Desarrollo de componentes.

#### Full-Stack, Alcaldía Álvaro Obregón, CDMX

Enero 2020 - Febrero 2021

- Desarrollo de la página oficial de la alcaldía, APIs, sistemas web internos y sistemas para otras Direcciones de Gobierno (Codeigniter, Javascript, MySQL, JQuery, Bootstrap).
- Apps hibridas y capacitación para el uso de las mismas (Appcelerator titaniun, Javascript, MySQL)

## Becario Full-Stack, CTIN Grupo Carso, CDMX

Diciembre 2019 - Febrero 2021

- Desarrollo de plataforma web de programación televisiva para LATAM. APIs.(Laravel, Bootstrap, Javascript, MySQL, JQuery, NodeJS, ExpressJS).
- Desarrollo de sistemas internos, con microservicos y plataformas de Google Analytics (React, Javascript, ExpressJS, MySQI)

## **Formación**

Lic. en Computación, UAM Iztapalapa, CDMX.

### **Detalles**

Cuajimalpa CDMX cel: 5576096476 hugo.rafael.icelo@gmail.com

#### Links

linkedin.com/in/hugo-rafael-icelo-flores-

## Skills

Codelgniter 4

Codelgniter 3

Laravel 8

React

**PHP** 

Composer

Javascript

Bootstrap

jQuery

**HTML** 

**CSS** 

SASS

MySQL

Git

Linux

AWS S3

#### Idiomas

Ingles - B1